臺灣臺中地方法院刑事判決　　　　　　　 96年度訴字第211號
公　訴　人　臺灣臺中地方法院檢察署檢察官
被　　　告　甲○○原名陳冠宏.
上列被告因違反毒品危害防制條例案件，經公訴人提起公訴（九
十五年度毒偵字第五七一二號），被告於準備程序中就被訴事實
為有罪之陳述，經告以簡式審判之旨，並聽取意見後，合議庭裁
定由受命法官獨任進行簡式審判程序，本院判決如下：
    主 　 文
甲○○施用第一級毒品，累犯，處有期徒刑玖月。扣案之第一級
毒品海洛因捌包（合計淨重壹點柒捌公克，包裝總重貳點肆陸公
克）沒收銷燬之。
　　犯罪事實
一、甲○○（原名陳冠宏）前因違反麻醉藥品管理條例及肅清煙
    毒條例案件，經法院分別判處有期徒刑八月及三年二月，後
    經定應執行刑為有期徒刑三年六月確定，入監執行後於民國
    八十七年十二月十六日假釋付保護管束，並於九十一年十一
    月二十一日假釋期滿未經撤銷而視為執行完畢。其復於九十
    四年間因施用毒品案件，經本院裁定送臺灣臺中看守所附設
    勒戒處所觀察、勒戒後，認無繼續施用毒品之傾向，於九十
    四年十二月六日執行完畢釋放出所，並由臺灣臺中地方法院
    檢察署檢察官於同年月九日以九十四年度毒偵緝字第二二三
    號為不起訴處分確定。詎仍不知戒惕、悔改，於前開觀察、
    勒戒執行完畢釋放後五年內，竟基於施用第一級毒品之犯意
    ，於九十五年十一月二十三日下午六時許，在臺中縣龍井鄉
    ○○村○○街○段一五一號住處，以將第一級毒品海洛因羼
    入香煙內吸食之方式，施用第一級毒品海洛因一次。嗣於九
    十五年十一月二十三日下午六時十分許，為警持搜索票前往
    上址執行搜索，並當場查獲供其施用之海洛因八包（合計淨
    重一點七八公克，包裝總重二點四六公克），經將其帶回警
    局調查並採尿送驗，結果呈嗎啡、可待因陽性反應而查出上
    情。
二、案經臺中縣警察局烏日分局報請臺灣臺中地方法院檢察署檢
    察官偵查起訴。
    理 　 由
一、被告甲○○對其有於上揭時、地施用第一級毒品海洛因之事
    實，業於警訊時、偵查中及本院審理時供認不諱，並有供其
    施用之白色粉末八包扣案可資佐證。被告經警方查獲後，其
    尿液經送請中山醫學大學附設醫院檢驗科藥物檢測中心檢驗
    之結果，驗有嗎啡、可待因之陽性反應，有該中心出具之確
    認檢驗結果報告一紙存卷可證，而海洛因施用入人體後水解
    還原成嗎啡，再循嗎啡之代謝方式排出體外，已據行政院衛
    生署藥物食品檢驗局（八一）藥檢壹字第００六四三一號函
    說明綦詳。又扣案之白色粉末八包經送請法務部調查局檢驗
    結果，均含有第一級毒品海洛因成分，合計淨重一點七八公
    克，包裝總重二點四六公克等情，亦有該局九十五年十二月
    十八日調科壹字第０９５２３０４９７６０號通知書一份存
    卷可稽。再被告前曾於九十四年間因施用毒品案件，經本院
    裁定送臺灣臺中看守所附設勒戒處所觀察、勒戒後，認無繼
    續施用毒品之傾向，於九十四年十二月六日執行完畢釋放出
    所，並由臺灣臺中地方法院檢察署檢察官於同年月九日以九
    十四年度毒偵緝字第二二三號為不起訴處分確定之事實，有
    臺灣高等法院被告前案紀錄表及刑案資料查註紀錄表各一份
    在卷可憑。綜上，被告自白與事實相符，其於前案觀察勒戒
    執行完畢釋放後五年內再犯本案施用第一級毒品海洛因之犯
    行事證明確，洵堪認定。
二、核被告所為，係犯毒品危害防制條例第十條第一項之施用第
    一級毒品罪。被告施用毒品前之持有毒品行為，本應以持有
    論，惟持有後進而施用，其持有之低度行為應被施用之高度
    行為所吸收，故不再另論其持有毒品罪。被告前曾因違反麻
    醉藥品管理條例及肅清煙毒條例案件，經法院分別判處有期
    徒刑八月及三年二月，後經定應執行刑為有期徒刑三年六月
    確定，入監執行後於八十七年十二月十六日假釋付保護管束
    ，並於九十一年十一月二十一日假釋期滿未經撤銷而視為執
    行完畢之事實，有臺灣高等法院被告前案紀錄表、刑案資料
    查註紀錄表各一份附卷可稽，其於五年以內再故意犯本件有
    期徒刑以上之罪，應依刑法第四十七條第一項，論以累犯，
    並加重其刑。爰審酌被告施用第一級毒品，經觀察、勒戒後
    ，仍不知戒惕，一再施用，無視於毒品對於自身健康之戕害
    及國家對於杜絕毒品犯罪之禁令，不知戒除惡習，惡性非輕
    ，然念及坦承犯行，態度良好，其施用毒品並無危害他人，
    被告犯罪手段尚屬平和，所生損害尚非鉅大，且被告於犯後
    於本院審理時坦承犯行，尚見悔意之犯罪後態度，暨施用毒
    品者均有相當程度之成癮性及心理依賴，其犯罪心態與一般
    刑事犯罪之本質並不相同，應側重適當之醫學治療及心理矯
    治為宜等一切情狀，量處如主文所示之刑，以資懲儆。扣案
    之第一級毒品海洛因八包（淨重一點七八公克），為供被告
    施用之毒品，又其之包裝八個（總重二點四六公克），因有
    第一級毒品海洛因殘留而無法析離，而應整體視為毒品，應
    依毒品危害防制條例刑法第十八條第一項宣告沒收銷燬之。
據上論斷，應依刑事訴訟法第二百七十三條之一第一項、第二百
九十九條第一項前段，毒品危害防制條例第十條第一項、第十八
條第一項前段，刑法第十一條、第四十七條第一項，判決如主文
。
本案經檢察官乙○○到庭執行職務
中　　華　　民　　國　　96　　年　　2 　　月　　13　　日
                  刑事第十五庭  法　官　楊真明
以上正本證明與原本無異。
如不服本判決，應於送達後十日內向本院提出上訴狀（須附繕本
），上訴於臺灣高等法院臺中分院。
                                書記官　呂苗澂
中　　華　　民　　國　　96　　年　　2 　　月　　13　　日
附錄本判決論罪科刑法條
毒品危害防制條例第十條：
　施用第一級毒品者，處六月以上五年以下有期徒刑。
　施用第二級毒品者，處三年以下有期徒刑。
